【裁判字號】    95,交抗,762
【裁判日期】    951013
【裁判案由】    違反道路交通管理處罰條例
【裁判全文】
臺灣高等法院交通事件裁定             95年度交抗字第762號
抗  告  人
即受處分人  甲○○
上列抗告人因違反道路交通管理處罰條例案件，不服臺灣臺北地
方法院，中華民國95年8月23日所為裁定（95年度交聲字第788號
），提起抗告，本院裁定如下：
    主  文
抗告駁回。
    理  由
一、原處分意旨略以：受處分人甲○○於民國九十五年六月二十
    四日八時四十七分許，駕駛車號二Ｃ—五五一０號自用小客
    車行經國道一號南下一百五十二公里處，因以時速一百二十
    二公里之速度超過該處最高速限一百公里而行駛，經雷達測
    速儀測定為超速而予拍照，由原舉發機關內政部警政署國道
    公路警察局第三警察隊泰安分隊，以受處分人在高速公路超
    速行駛為由，依據道路交通管理處罰條例第三十三條第一項
    第一款規定，於九十五年七月七日製發公警局交字第ＺＣＡ
    一二０二五八號舉發違反道路交通管理事件通知單。受處分
    人於應到案日期九十五年八月六日前，即九十五年七月二十
    五日，向原處分機關臺北市交通事件裁決所提出交通違規案
    件陳述書，表示違規事實舉發有誤，經原處分機關函請原舉
    發機關查處違規舉發情形，原舉發機關函覆認舉發違規行為
    無誤，而由原處分機關於九十五年八月十日製發北市裁二字
    第裁二二—ＺＣＡ一二０二五八號違反道路交通管理事件裁
    決書，依道路交通管理處罰條例第三十三條第一項第一款規
    定，裁處受處分人罰鍰三千元。
二、異議人即受處分人異議意旨略以：本件違規舉發照片中沒有
    車身全體，且照片中車輛沒有在畫面正中央，為此聲明異議
    ，請求撤銷原處分。
三、原裁定以：受處分人於九十五年六月二十四日八時四十七分
    許，駕駛車號二Ｃ—五五一０號自用小客車行經國道一號南
    下一百五十二公里處時，以時速一百二十二公里之速度行駛
    該路段，經以雷達測速儀測定超過該路段速限一百公里而予
    拍照舉發等情，有舉發照片一幀在卷可稽。觀之該照片已清
    晰拍出受處分人所駕駛車輛之車號為二Ｃ—五五一０號，並
    明確記載違規時間、地點、該處速限及違規車輛之時速。是
    本件經以科學儀器取得證據資料證明受處分人確有未依速限
    行駛之違規行為，且依當時情況係在高速公路上，無法當場
    攔截製單舉發，則原舉發機關自得依據前開規定，逕行對於
    汽車所有人即本件受處分人為受通知人製單舉發。受處分人
    聲明異議意旨所持上開理由，無論舉發照片是否應有全部車
    身，或車輛應否在照片畫面正中央，並無證據證明足以影響
    其行車速度之測定，且該雷達測速儀業經經濟部標準檢驗局
    檢定合格，有效期限至九十五年七月三十一日為止，則有雷
    達測速儀檢定合格證書一紙附卷可參，其測速之準確性應屬
    無疑。是受處分人所為聲明異議理由，顯屬無據，難以採信
    。受處分人在高速公路未依速限行駛之違規行為，應堪認定
    。從而，原處分機關依道路交通管理處罰條例第三十三條第
    一項第一款規定，裁處異議人罰鍰三千元，核無違法或其他
    不當之情形。本件聲明異議為無理由，應予駁回，經核並無
    違誤。
四、抗告人即受處分人抗告意旨以：本件違規舉發照片中沒有車
    身全體（代表僅拍到本車身一台），且舉發照片中車輛沒有
    在畫面正中央，是否有拍到其他車輛而切割掉，實難證明抗
    告人確有本件交通違規之事實，爰依法提起抗告，請求撤銷
    原裁定。
五、惟查：抗告人於九十五年六月二十四日八時四十七分許，駕
    駛車號二Ｃ—五五一０號自用小客車行經國道一號南下一百
    五十二公里處時，以時速一百二十二公里之速度行駛該路段
    ，經以雷達測速儀測定超過該路段速限一百公里，而拍照舉
    發。而依舉發照片所示，已清晰拍出抗告人駕駛車輛之車號
    為二Ｃ—五五一０號，並明確記載違規時間、地點、該處速
    限及違規車輛之時速。則無論舉發照片是否照有全部車身，
    或車輛應否在照片畫面正中央，並無影響行車速度之測定，
    且該雷達測速儀業經經濟部標準檢驗局檢定合格，測速準確
    性應屬無疑。抗告人違規行為堪以認定，業據原裁定詳載理
    由依據。抗告人猶執前詞，否認有本件違規事實，為無理由
    ，應予駁回。
據上論結，應依道路交通案件處理辦法第26條，刑事訴訟法第41
2條，裁定如主文。
中    華    民    國    95    年    10    月    13    日
                  交通法庭審判長法  官  鄭文肅
                                法  官  楊炳禎
                                法  官  陳國文
以上正本證明與原本無異。
不得再抗告。
                                書記官  蔡棟樑
中    華    民    國    95    年    10    月    13    日


司法院資訊處製作；財團法人民間司法改革基金會備份。
